臺灣高雄地方法院民事裁定　　　　　　　94年度家聲字第19號
聲　請　人　歐陽志宏律師
　　　　　　　　　　　　　樓之.
右聲請人聲請核定遺產管理人報酬事件，本院裁定如左：
    主      文
聲請人任被繼承人甲○○之遺產管理人之報酬定為新臺幣貳拾肆
萬元。
程序費用由被繼承人甲○○之遺產負擔。
    理　　　由
一、按「遺產管理人，得請求報酬，其數額由親屬會議按其勞力
    及其與被繼承人之關係酌定之」、「依本法之規定應開親屬
    會議時，由當事人、法定代理人或其他利害關係人召集之」
    、「親屬會議不能召開或召開有困難時，依法應經親屬會議
    處理之事項，由有召集權人聲請法院處理之」，民法第1183
    條、第1129條、第1132條第2 項前段分別定有明文。又上開
    聲請法院代親屬會議酌給遺產管理報酬之規定，於法院依民
    法第1178條第2 項選任之遺產管理人之情形亦有其適用，非
    訟事件法第78條第2 項亦有明定。
二、聲請意旨略以：聲請人前依鈞院92年度財管字第59號民事裁
    定選任為被繼承人甲○○之遺產管理人，經裁定確定後，聲
    請人業已遵行職務，聲請鈞院以93年度家催字第170 號裁定
    ，准對被繼承人甲○○之繼承人、債權人及受遺贈人於一定
    期限內承認繼承、報明債權或為願受遺贈與否之聲明等事項
    為公示催告，該公示催告並經聲請人刊登於台灣新生報。又
    被繼承人甲○○遺有坐落於高雄縣仁武鄉○○段地號第232
    、234 、236 、237 、238 、240 、274 號土地，權利範圍
    均為六分之一及高雄縣仁武鄉○○段地號第5 號土地，權利
    範圍為六分之一，暨對高雄中小企業銀行旗山分行之利息債
    權新台幣（下同）一千零一十五元，被繼承人所遺上開不動
    產尚未拍賣。查本件被繼承人甲○○除有抵押權人之抵押債
    權外，截至目前為止，並無其他債權人、債務人向聲請人申
    報債權，是本件尚有申報遺產稅、拍賣被繼承人所遺不動產
    等事項待執行，爰聲請鈞院裁定聲請人之報酬等語，並提出
    遺產清冊1 件、台灣高雄地方法院92年度財管字第59號裁定
    暨其確定證明書影本1 件、台灣高雄地方法院93年度家催字
    第170 號裁定影本一件、裁判費收據影本1 件、登報廣告費
    收據影本1件 、地政規費收據影本7 紙、土地登記簿謄本影
    本8 份為證。
三、經查：
  (一)被繼承人甲○○於民國91年9 月4 日去世，其遺產無人繼承
    ，由本院選任聲請人為遺產管理人，業經本院以92年度財管
    字第59號裁定確定在案。準此，聲請人顯難召開親屬會議酌
    定其管理甲○○遺產之報酬甚明，是其本於利害關係人之地
    位，向本院聲請核定其任遺產管理人之報酬，係有所據。
  (二)聲請人前揭主張業據其提出前開各項證據資料為證，堪信真
    實，本院審酌：本件遺產之總價額為二千四百九十九萬三千
    二百七十六元五角（即0000000.3+295700+0000000.1+00000
    00.5+55025+0000000.5+0000000=00000000.5）， 其抵押債
    權人周穗娟、莊錦霞、林張美麗、郭占和、汪嘉聰、蘇嫩芬
    於被繼承人甲○○所遺之不動產上分別設定最高限額抵押權
    二千萬元、二千萬元、二千萬元、二千萬元、三十六萬元、
    六十萬元，有卷附遺產清冊1 件、遺產債務明細表1 份、土
    地登記簿謄本8 份為證（見卷第3 頁、第47頁、第20頁），
    據聲請人陳報上開抵押權所擔保之債權尚待清償（見卷第46
    頁），而聲請人為管理被繼承人甲○○之遺產已先行支付費
    用計四千一百九十五元，亦有收據影本9 紙在卷可稽（見卷
    第10頁），以及本件遺產之多寡、處理所需時間之久暫、後
    續另有其他債務分配事宜尚待處理、耗費人力之程度、各該
    債權人之受償權利應受保障，復參酌財政部訂頒之「代管無
    人承認繼承遺產作業要點」第14點第3 項規定請求管理遺產
    報酬之標準不得低於遺產現值百分之一等一切情狀，認本件
    核予遺產管理人之報酬以二十四萬元為適當，爰酌定如主文
    所示。
四、依民法第1150條前段，裁定如主文。
中　　華　　民　　國　　94　　年　　4 　　月　　 8　　日
                  家事法庭法　官　賴文姍
正本係照原本作成。
如對本裁定抗告須於裁定送達後10日內向本院提出抗告狀。
中　　華　　民　　國　　94　　年　　4 　　月　　8 　　日
                          書記官　黃國忠
